BRIAN MARTINEZ-

Desarrollador full-stack con enfoque en automatización de procesos empresariales, análisis de datos y desarrollo web. Experiencia integral en la creación de soluciones tecnológicas mediante tecnologías como React, Node.js y Power Bl. Especialista en visualización de información y optimización de flujos en entornos corporativos. Destacado por su pensamiento estructurado, precisión técnica, diseño funcional y orientación a resultados.

CONTACTO

284-109-0524 - Veracruz, México - Visita mi LinkedIn - Visita mi portfolio

EXPERIENCIA PROFESIONAL

MR Seguridad Mayo 2024 – Actualidad

Analista de Tecnologías

- Diseño e implementación de soluciones de automatización empresarial para procesos contables, operativos y comerciales mediante Node.Js.
- Desarrollo de dashboards en Power Bl con integración de múltiples fuentes de datos para visualización dinámica de KPIs estratégicos.
- Migración de reportes manuales en Excel a entornos automatizados en la nube, optimizando tiempos de análisis de datos.
- Extracción y procesamiento de datos desde archivos XML, sitios web y bases SQL para su consolidación y análisis.
- Colaboración directa con áreas como contabilidad, ventas y marketing para resolver requerimientos técnicos y de inteligencia operativa.

Ultrasist S.A. de C.V. Feb 2022 – Mar 2023

Desarrollador de Software Jr.

- Soporte y mantenimiento de sistemas internos de dependencias gubernamentales.
- Análisis y resolución de bugs en módulos críticos.
- Ejecución de consultas SQL en ambientes productivos para resolución de incidencias.

Instituto Tecnológico Superior de Alvarado

Ago 2021 - Dic 2021

Residente Profesional

- Desarrollo de prototipo móvil de realidad aumentada para museo educativo.
- Modelado 3D en Blender, integración con Unity y Vuforia.
- · Reconocimiento por funcionalidad interactiva mediante código QR y narración contextual.

EDUCACIÓN

CURSOS Y CERTIFICADOS

Ingeniería en Sistemas	2017 - 2021	Diseño y Desarrollo Web Profesional Udemy	
Computacionales Instituto Tecnológico Superior de Alvarado		Aspectos básicos: Datos, datos todas partes	s, en Google Certificates
Técnico en Programación CBTis #77	2014 - 2017	Curso Power Bl	Constancia DC-3

CONOCIMIENTOS

Desarrollo Web (Front-End & UI/UX)

- HTML5, CSS3, SASS, Flexbox, Bootstrap, Responsive Design
- JavaScript (ES6+), ReactJS, JQuery
- Prototipado y diseño de interfaces con Figma (UI/UX)

Desarrollo Back-End & Automatización

- Node.js, arquitectura modular, manejo de promesas y procesos paralelos
- Librerías como Puppeteer (web scraping), ExcelJS para manipulación de flujos en Excel, XML y JSON.

Análisis de Datos y Visualización

- Power BI (Power Query, DAX, relación y modelado de datos)
- Integración con la nube, publicación en Power BI Service
- Construcción de dashboards dinámicos segmentados por roles

Bases de Datos y Control de Versiones

- SQL con MySQL y SQL Server, consultas complejas y modelado relacional
- Control de versiones con Git y colaboración en GitHub